# 大股东捐赠所得税的问题

提问人：hammi 时间：2017-01-11 16:07:12
某公司当年利润总额（假设不存在纳税调整事项，以前不存在为弥补亏损）-1000万，控股股东捐赠 2000 万，所得税率25%，当期应交所得税 250 万元（（-1000+2000）*25%=250）。计入资本公积的金额应该是多少？利润表是否确认所得税费用？ （ 1 ）一些同事认为会计处理：借所得税费用 250 、贷应交税费 250 ；借资本公积 500 、贷所得税费用 500 。 即 捐赠对应的所得税 500 万调整资本公积、损益对应的所得税-250万。 （ 2 ）另外同事认为的会计处理： 借 资本公积 250 贷 应交税费 250 理由，公司在不考虑捐赠事项的情况下，公司是亏损的， 当期应纳税所得税的为正的原因主要是捐赠所致，因此先调整资本公积。 在这种情况 ，请问哪种处理方式较为合适？

回答人：chenyiwei
首先，请对照国家税务总局 2014 年第 29 号公告第二条等规定，确定本案例中的受赠企业是否需将受赠金额计入其应纳税所得额中。
其次，如果需计入应纳税所得额计算纳税的，则因为在你所举的案例中，是因为有了这笔捐赠才导致纳税义务的，如无捐赠则本年度不会发生纳税义务，因此将应纳税额冲减资本公积是较为合适的。